臺灣板橋地方法院刑事判決　　　　　　　94年度訴字第2188號
公　訴　人　臺灣板橋地方法院檢察署檢察官
被　　　告　丙○○
指定辯護人　本院公設辯護人黃青慧
上列被告因違反槍砲彈藥刀械管制條例等案件，經檢察官提起公
訴（94年度偵字第13315 號），本院判決如下：
    主  文
丙○○未經許可，持有可發射子彈具有殺傷力之改造手槍，處有
期徒刑年肆月，併科罰金新臺幣陸萬元，罰金如易服勞役，以
銀元佰元即新臺幣玖佰元折算壹日。扣案之仿FN廠1910型半自
動手槍製造之金屬玩具手槍換裝土造金屬槍管改造而成之改造手
槍壹把（含彈匣壹個，槍枝管制編號：0000000000號）、土造子
彈貳顆，均沒收。
    事  實
一、丙○○明知未經許可，不得持有具殺傷力之改造手槍及子彈
    ，竟基於持有改造手槍及持有子彈之犯意，於民國94年7 月
    19日某時，由不詳來源處所取得具殺傷力之仿FN廠1910型半
    自動手槍製造之金屬玩具手槍換裝土造金屬槍管改造而成之
    改造手槍一把（含彈匣一個，槍枝管制編號：0000000000號
    ）、土造子彈三顆（直徑約8mm 之金屬彈頭，經取樣一顆試
    射，可擊發，具有殺傷力），而未經許可持有之，並夥同與
    其有妨害自由、恐嚇犯意聯絡之乙○○、楊立邦（檢察官將
    俟二人到案後另行偵結），於同日某時，先向甲○○佯稱欲
    借貸新臺幣三千元，並相約在臺北縣土城市○○路與仁愛路
    交岔路口見面，迨甲○○於同日晚上10時許依約前往上址時
    ，即遭丙○○、乙○○強押坐上楊立邦駕駛之汽車，逕自開
    往臺北縣新莊市萬壽山上，剝奪甲○○之行動自由，途中楊
    立邦更出言恫嚇甲○○還錢，否則要對其不利，並由乙○○
    持上述丙○○所有之改造手槍瞄準甲○○，以此加害生命、
    身體之事恐嚇甲○○，致甲○○心生畏懼，迄至翌日（20日
    ）上午7 時許，始在臺北縣板橋市○○路上讓甲○○離去。
    嗣丙○○於94年8 月6 日晚上9 時30分許，在臺北縣板橋市
    ○○路○ 段239 號前為警查獲，並當場自其騎乘之機車置物
    箱內起獲上開具殺傷力之改造手槍一支、土造子彈三顆（經
    試射一顆，賸餘二顆，起訴書誤載為經試射二顆，賸餘一顆
    ）。
二、案經甲○○訴由臺北縣政府警察局土城分局報請臺灣板橋地
    方法院檢察署檢察官偵查起訴。
    理  由
一、上揭犯罪事實，業據被告丙○○於本院審理時坦承不諱，並
    有證人甲○○於警詢中指述歷歷，此項警詢筆錄雖係被告以
    外之人於審判外之言詞陳述，惟業經當事人於審判程序同意
    作為證據，本院審酌該言詞陳述之作成距案發時僅十餘日，
    記憶既屬鮮明，又無涉其他不法取供情況，認為適當作為證
    據，再者被告所持有為警查獲之上開槍、彈，經送內政部警
    政署刑事警察局鑑定結果，認：(一)送鑑改造手槍一把（槍枝
    管制編號：0000000000號），係由仿FN廠1910型半自動手槍
    製造之金屬玩具手槍換裝土造金屬槍管改造而成之改造手槍
    ，機械性能良好，可擊發同案送鑑之土造子彈，認具殺傷力
    ；(二)送鑑改造子彈三顆，認均係土造子彈，均具直徑8mm 之
    金屬彈頭，採樣一顆試射，可擊發，認具殺傷力，有該局94
    年8 月16日刑鑑字第0940121957號槍彈鑑定書一件附卷可稽
    。綜上，足認被告自白與事實相符，罪證明確，犯行洵堪認
    定。
二、核被告所為，係犯槍砲彈藥刀械管制條例第8 條第4 項之未
    經許可持有可發射子彈具有殺傷力之改造手槍罪、第12條第
    4 項之未經許可持有子彈罪、刑法第302 條第1 項之剝奪他
    人行動自由罪、第305 條之恐嚇危害安全罪。被告與乙○○
    、楊立邦三人，就剝奪他人行動自由及恐嚇部分，具有犯意
    聯絡及行為分擔，為共同正犯。被告以一行為，同時持有槍
    、彈，觸犯未經許可持有可發射子彈具有殺傷力之改造手槍
    罪、未經許可持有子彈罪兩罪名，為想像競合犯，依刑法第
    55條規定，應從較重之未經許可持有可發射子彈具有殺傷力
    之改造手槍罪處斷。其所犯未經許可持有可發射子彈具有殺
    傷力之改造手槍、剝奪他人行動自由及恐嚇三罪間，有方法
    結果之牽連關係，依刑法第55條之規定，應從較重之未經許
    可持有可發射子彈具有殺傷力之改造手槍罪處斷。爰審酌被
    告年值青壯，未經許可而持有上述手槍、子彈，對社會安全
    已構成危害，又持該槍、彈與他人共犯妨害自由等罪，對被
    害人之侵害非輕，惟其於犯罪後已能坦承犯行等一切情狀，
    量處如主文所示之刑，併科罰金部分並諭知易服勞役之折算
    標準，以示懲儆。
三、扣案之具殺傷力之仿FN廠1910型半自動手槍製造之金屬玩具
    手槍換裝土造金屬槍管改造而成之改造手槍一把（含彈匣一
    個，槍枝管制編號：0000000000號）、土造子彈二顆（原有
    三顆，其中一顆業經鑑定試射而滅失，僅賸二顆），係屬違
    禁物，爰依刑法第38條第1 項第1 款規定，均併予宣告沒收
    。至送鑑時試射之土造子彈一顆，已經滅失，無庸宣告沒收
    ，附此敘明。
據上論斷，應依刑事訴訟法第299 條第1 項前段，槍砲彈藥刀械
管制條例第8 條第4 項、第12條第4 項，刑法第11條前段、第28
條、第302 條第1 項、第305 條、第55條、第42條第2 項、第38
條第1 項第1 款，罰金罰鍰提高標準條例第2 條，現行法規所定
貨幣單位折算新臺幣條例第2條 ，判決如主文。
本案經檢察官朱立豪到庭執行職務
中　　華　　民　　國　　94　　年　　12　　月　　13　　日
                刑事第十七庭    審判長法　官  張江澤
                                      法  官  王綽光
                                      法  官  絲鈺雲
以上正本證明與原本無異。
如不服本判決，應於判決送達後10日內，向本院提出上訴狀。
                                      書記官  林怡秀
中　　華　　民　　國　　94　　年　　12　　月　　13　　日
附錄本案論罪科刑法條全文：
槍砲彈藥刀械管制條例第8條
未經許可，製造、販賣或運輸鋼筆槍、瓦斯槍、麻醉槍、獵槍、
空氣槍或第四條第一項第一款所定其他可發射金屬或子彈具有殺
傷力之各式槍砲者，處無期徒刑或五年以上有期徒刑，併科新臺
幣一千萬元以下罰金。
未經許可，轉讓、出租或出借前項所列槍枝者，處五年以上有期
徒刑，併科新臺幣一千萬元以下罰金。
意圖供自己或他人犯罪之用，而犯前二項之罪者，處無期徒刑或
七年以上有期徒刑，併科新臺幣一千萬元以下罰金。
未經許可，持有、寄藏或意圖販賣而陳列第一項所列槍枝者，處
三年以上十年以下有期徒刑，併科新臺幣七百萬元以下罰金。
第一項至第三項之未遂犯罰之。
槍砲彈藥刀械管制條例第12條
未經許可，製造、販賣或運輸子彈者，處一年以上七年以下有期
徒刑，併科新臺幣五百萬元以下罰金。
未經許可，轉讓、出租或出借子彈者，處六月以上五年以下有期
徒刑，併科新臺幣三百萬元以下罰金。
意圖供自己或他人犯罪之用，而犯前二項之罪者，處三年以上十
年以下有期徒刑，併科新臺幣七百萬元以下罰金。
未經許可，持有、寄藏或意圖販賣而陳列子彈者，處五年以下有
期徒刑，併科新臺幣三百萬元以下罰金。
第一項至第三項之未遂犯罰之。
刑法第302條
私行拘禁或以其他非法方法，剝奪人之行動自由者，處五年以下
有期徒刑、拘役或三百元以下罰金。
因而致人於死者，處無期徒刑或七年以上有期徒刑，致重傷者，
處三年以上十年以下有期徒刑。
第一項之未遂犯，罰之。
刑法第305條
以加害生命、身體、自由、名譽、財產之事，恐嚇他人致生危害
於安全者，處二年以下有期徒刑、拘役或三百元以下罰金。
